【裁判字號】    89,交訴,2
【裁判日期】    890128
【裁判案由】    過失致死
【裁判全文】
臺灣宜蘭地方法院刑事判決                            八十九年度交訴字第二號
    公訴人  臺灣宜蘭地方法院檢察署檢察官
    被      告  丁○○
右列被告因過失致死案件，經檢察官提起公訴（八十八年度偵字第四一九一號），本
院判決如左︰
    主  文
丁○○因過失致人於死，處有期徒刑柒月。緩刑貳年。
    事  實
一、丁○○於民國八十八年九月三十日上午八時四十分許，駕駛車號ＦＦ－六九一六
    號自小客貨車，沿宜蘭縣壯圍鄉○○路由東港往順和路方向之支線道行駛，途經
    壯六路四十七之四號左方無限速標誌及號誌之郊外道路交岔路口時，原應注意汽
    車行至無號誌之交岔路口，支線道車應暫停讓幹線道車先行，且依當時情形又非
    不能注意，竟疏未注意暫停讓幹線道車先行，即貿然通過，致撞及適於該交岔路
    口由左向右沿幹線道壯六路由宜蘭往過嶺路方向行駛，亦疏未注意行經無號誌之
    交岔路口時，應謹慎慢行，由王藝如所駕駛附載乙○○○之車號ＲＣＬ─二七六
    號機車，使王藝如因而受頭部受傷併枕部頭皮撕裂傷、枕骨骨折、蜘蛛膜下腔出
    血、疑右側肋骨骨折骨、右側腕骨骨折、右側橈骨骨折之傷害；乙○○○則受有
    頭部受傷併臉部多處撕裂傷、胸部受傷併多根肋骨骨折及右側血胸、右側肱骨骨
    折、右側鎖骨骨折、右側手臂多處撕裂傷、右側膝蓋血腫之傷害。嗣王藝如經送
    宜蘭縣羅東博愛醫急救後，因傷重延至同日下午一時許，在宜蘭縣羅東博愛醫院
    死亡。
二、案經丁○○於肇事犯罪後未被有偵查犯罪職務之公務員發覺前向前往現場處理之
    宜蘭縣警察局礁溪分局忠孝派出所警員丙○○自首，及由該分局報由台灣宜蘭地
    方法院檢察署檢察官相驗及被害人乙○○○之夫甲○○訴由該分局報請該署檢察
    官偵查起訴。
    理  由
一、訊據被告丁○○對於右揭時地駕駛自小客貨車，因過失致與被害人王藝如所駕駛
    附載被害人乙○○○之機車發生撞擊，使被害人王藝如受傷死亡及被害人乙○○○受傷之事實，核與告訴人甲○○於警訊及偵查指訴之情節及經證人即前往處理
    本件車禍之警員丙○○於本院審理中證述之情節相符，並有道路交通事故調查報
    告表及現場照片附卷可稽。又被害人王藝如確因本件車禍死亡，亦經檢察官督同
    法醫師相驗明確，制有相驗屍體證明書、驗斷書及勘驗筆錄在卷足憑；被害人乙○○○確因本件車禍受傷，亦有診斷證明書一紙附卷足憑。
二、按注意汽車行至無號誌之交岔路口，支線道車應暫停讓幹線道車先行，道路交通
    安全規則第一百零二條第一項二款定有明文。本件被告駕駛自小客貨車行經右揭
    未設有限速標誌及號誌之郊外道路交岔路口時，自應注意上開規定，且依當時情
    形，天候、路況、視距良好，又無不能注意之情事，竟疏未注意暫停，即貿然通
    過，致撞及適於該交岔路口由左向右沿幹線道行駛，亦疏未注意行經無號誌之交
    岔路口時，應謹慎慢行，由被害人王藝如所駕駛附載被害人乙○○○之機車，使
    被害人王藝如死亡、乙○○○受傷，其行為顯有過失，其過失之行為並與被害人
    王藝如之死亡及被害人乙○○○之受傷具有相當因果關係。雖被害人王藝如疏未
    注意行經無號誌之交岔路口時，應謹慎慢行，與有過失，但被告仍難辭過失之責
    任。況本件車禍事故經送臺灣省基宜區車輛行車事故鑑定委員會鑑定結果，亦持
    相同之看法，有該委員會八十八年十一月八日基宜鑑字第八八五三０號鑑定意見
    書乙紙在卷足參，益證被告之行為有過失。從而，事證明確，被告犯行應堪予認
  定。
三、被告駕駛汽車，因過失致發生本件車禍，使被害人王藝如死亡及被害人乙○○○
    受傷，核其所為分別係犯刑法第二百七十六條第一項之過失致人於死罪及同法第
    二百八十四條第一項前段（此部分起訴書誤載為刑法第二百七十七條第一項）之
    過失傷害罪。被告一行為同時犯右開二罪名，係屬同種想像競合犯，應從一重之
    刑法第二百七十六條第一項之過失致人於死罪處斷。查被告於犯罪後未被有偵查
    犯罪職務之公務員發覺前，即向前往現場處理之宜蘭縣警察局礁溪分局忠孝派出
    所警員丙○○自首並表示願接受裁判，業據證人丙○○於本院結證明確，應依自
    首之規定減輕其刑。爰審酌被告之品行、就本件車禍發生之過失程度，對被害人
    所生之危害，及肇事後已與被害人王藝如之家屬達成民事和解（參見卷附調解書
    ），與其犯罪後之態度等一切情狀，量處如主文所示之刑，以示懲儆。末查被告
    前未曾受有期徒刑以上刑之宣告，有台灣宜蘭地方法院檢察署被告之前科資料個
    案查詢表一紙存卷可稽，其此次偶發初犯，因一時疏失致罹刑章，於犯罪後已對
    被害人家屬為民事賠償，經此偵審程序及科刑之判決，被告當知謹慎，信無再犯
    之虞，本院認其宣告刑以暫不執行為適當，爰併予宣告緩刑二年，以啟自新。
據上論斷，應依刑事訴訟法第二百九十九條第一項前段，刑法第二百七十六條第一項
、第二百八十四條第一項前段、第五十五條、第六十二條前段、第七十四條第一款，
罰金罰鍰提高標準條例第一條前段，判決如主文。
中      華      民        國      八十九    年    一    月    二十八    日
                                      臺灣宜蘭地方法院交通法庭
                                            法  官  黃  永  勝
右正本證明與原本無異。
如不服本判決，應於判決送達後十日內向本院提出上訴狀。（應附繕本）
                                            書記官  陳  旺  誠
中      華      民        國      八十九    年    一    月    三十一    日
    刑法第二百七十六條第一項
因過失致人於死者，處二年以下有期徒刑、拘役或二千元以下罰金。
    刑法第二百八十四條第一項前段
因過失傷害人者，處六月以下有期徒刑、拘役或五百元以下罰金。致重傷者，處一年
以下有期徒刑、拘役或五百元下罰金。


司法院資訊處製作；財團法人民間司法改革基金會備份。
